臺灣高等法院民事判決　九十一年度重上字第三二九號
　　上　訴　人　甲○○兼周志.
　　訴訟代理人　謝介生
　　　　　　　　張世柱律師
　　被　上訴人　丙○○
　　訴訟代理人　林雯澤律師
　　被　上訴人　己○○○
　　　　　　　　丁○○
　　共　　　同
　　訴訟代理人　林永頌律師
　　　　　　　　辜郁雯律師
　　被　上訴人　周永豐
　　訴訟代理人　王丕焯
　　被　上訴人　乙○○
　　訴訟代理人　盧國勳律師
　　複　代理人　蔡行志律師
　　被　上訴人　戊○○
　　訴訟代理人　黃景安律師
右當事人間請求分割共有物事件，上訴人對於中華民國九十一年六月二十六日臺灣臺
北地方法院九十年度重訴字第八二號第一審判決提起上訴，本院於中華民國九十二年
十二月三十日言詞辯論終結，判決如左：
    主      文
原判決關於分割方法部分及訴訟費用之裁判均廢棄。
兩造共有之坐落臺北市○○區○○段二小段四八一、四八二地號土地上、建號三二三
七號（門牌號碼臺北市○○○路○段一之一號）之建物，應將如附表四所示編號一部
分分歸被上訴人戊○○取得，編號二部分分歸上訴人甲○○取得，編號三部分分歸被
上訴人己○○○取得，編號四部分分歸被上訴人丙○○取得，編號五部分分歸被上訴
人周永豐取得，編號六部分分歸被上訴人丁○○取得，編號七部分分歸被上訴人乙○
○取得。
被上訴人己○○○應給付被上訴人戊○○新台幣貳佰零貳萬肆仟玖佰柒拾伍元；被上
訴人丙○○應給付被上訴人戊○○新台幣貳佰壹拾貳萬捌仟柒佰肆拾伍元；被上訴人
乙○○應給付被上訴人戊○○新台幣貳佰伍拾陸萬零陸佰零陸元、及給付上訴人甲○
○新台幣壹拾柒萬肆仟捌佰貳拾玖元；被上訴人周永豐應給付上訴人甲○○新台幣肆
佰壹拾捌萬玖仟陸佰拾陸元；被上訴人丁○○應給付上訴人甲○○新台幣肆佰貳拾
萬伍仟柒佰伍拾陸元。
第一、二審訴訟費用由上訴人甲○○負擔百分之四十、被上訴人戊○○負擔百分之三
十六、被上訴人乙○○負擔百分之六、被上訴人己○○○、丙○○分別負擔百分之七
、被上訴人周永豐、丁○○分別負擔百分之二。
    事      實
甲、上訴人方面：
一、聲明：求為判決：
  (一)先位聲明：
    (1)原判決廢棄。
    (2)坐落台北市○○區○○段二小段四八一、四八二號地號上，鋼筋混凝土造八層
      之建物及附屬建物、陽台、屋頂突出物、地下層面積共計二九九三‧０四平方
      公尺，連同第九層違章建物及門牌台北市○○○路○段一之一號建物，應予變
      賣。將變賣所得價金按附表一所示權利範圍分配予兩造。
  (二)備位聲明
    (1)原判決關於甲○○、戊○○、周永豐三人之原物分配及價金補償部分廢棄。
    (2)坐落台北市○○區○○段二小段四八一、四八二號地號上，鋼筋混凝土造八層
      之建物及附屬建物、陽台、屋頂突出物、地下層面積共計二九九三‧０四平方
      公尺，連同第九層違章建物及門牌台北市○○○路○段一之一號建物，以附表
      二所示之分配方式分配予兩造，並依附表二分別由各分配所有權人補償或受補
      償現金。
二、陳述：除與原判決相同者，予以引用外，補稱：
  (一)若能將系爭建物予以變賣，並由上訴人以原審鑑價加一成之價額承買，非但能使
    被上訴人等取得較原判決更大之利益，亦能就系爭建物為統一且全面性之使用規
    劃，以利系爭建物之經濟效益。
  (二)上訴人現為系爭建物最大持分擁有者，若本件仍採原物分割方式分割系爭建物，
    則應於分割時一併審酌上訴人之意見及利益，將系爭建物之一、二樓及地下室應
    分配予上訴人。
  (三)原判決未考量系爭建物雖為兩造所共有，但其基地卻為共有人中之五人所有，若
    日後移轉系爭建物時勢必違反公寓大廈管理條例第四條第二項有關建物專有部分
    與其基地所有權之應有部分一併移轉或設定負擔之規定、造成土地維護成本及稅
    捐負擔不公等情。
  (四)原判決雖將各樓層分配予不同之共有人，然未考量一樓以上進出各樓層之樓、電
    梯間之產權已歸一樓所有，致他共有人日後須另行與一樓商議進出問題。
  (五)原判決之分割方法，顯然不適合此種商業辦公大樓之分割。
  (六)系爭建物之第一、二、三樓應分割予上訴人，以免因原物分配相互找補之差額過
    於懸殊，而失公平。
三、證據：援用第一審所提證據。
乙、被上訴人丙○○方面：
一、聲明：求為判決：駁回上訴。
二、陳述：除與原判決記載相同者，予以引用外，補稱：
    原判決之分割方法，並無不當。
三、證據：援用第一審所提證據。
丙、被上訴人己○○○、丁○○方面：
一、聲明：求為判決：駁回上訴。
二、陳述：除與原判決記載相同者，予以引用外，補稱：
  (一)上訴人所提出之分割方案，係將原建物全部分配予共有人中之五人，而對於其餘
    共有人即被上訴人己○○○、丁○○全不予分配，而予以金錢賠償，此種分割方
    法，與民法第八百二十四條第二、三項之規定有違。
  (二)系爭建物並無以變賣方式分割之餘地。按系爭建物並非不得進行原物分割，若以
    變賣方式分割，對當事人反較不利；且系爭建物之基地未一併出售，變賣後之買
    受人將處於隨時遭請求拆屋還地之不安狀態，亦會使變賣乏人問津。
  (三)原判決所定分配方法（各共有人各分得一層樓）並無顯失公平之處，上訴人主張
    持分最多者應受分配原物最多云云，並無根據；況原判決之分割對上訴人並無不
    公平。
  (四)系爭建物之分割與公寓大廈管理條例無關，是以原判決所定之分割方法並不違反
    公寓大廈管理條例第四條第二項之規定。又公寓大廈管理條例不溯及適用於本件
    。況系爭建物並非公寓大廈管理條例所稱之公寓大廈，自無該條例之適用。
  (五)原判決分割方法並不會造成日後一樓以上各樓層須與一樓商議進出之問題。
  (六)原判決分割方法並無不符經濟效益。
  (七)原判決所為分割亦不會造成基地成本及稅捐負擔不公之現象。
三、證據：援用第一審所提證據。
丁、被上訴人周永豐方面：
一、聲明：駁回上訴。
二、陳述：除與原判決記載相同者，予以引用外，補稱：
    系爭建物所有公共設施部分應由所有共有人共同使用。
三、證據：援用第一審所提證據。
戊、被上訴人乙○○方面：
一、聲明：駁回上訴。
二、陳述：除與原判決記載相同者，予以引用外，補稱：
  (一)原判決之分割方法，將形成部分共有人只有建物所有權而無基地所有權。
  (二)系爭建物各樓層並無公共通道或獨立出入口之設置，以目前各共有人無法以協議
    分割系爭共有物之情形，顯然會影響到受分配到二樓以上共有人使用之便利性。
  (三)系爭建物二樓以上各樓之價值幾近相等，差異甚微，原判決以近均等方式分配，
    不符公平，難謂適當之分割方法。
  (四)原判決未詳予審酌部分共有人之權值所占比例非常低微，且已表明願二人共分一
    樓層，卻仍各自分配一樓層，而權值比例高亦另分配一個樓層，致共有人中有人
    因此判決得利，未符公平。
  (五)請鈞院審酌以變價分割方式分割共有物，再依各共有人之權值比例分配價金。
  (六)放置系爭建物頂樓之貨櫃及祭祀祖先的佛堂係被上訴人乙○○的，在不得已情形
    下，被上訴人希望六樓能與八樓交換。
三、證據：援用第一審所提證據。
己、被上訴人戊○○方面：
一、聲明：駁回上訴。
二、陳述：除與原判決記載相同者，予以引用外，補稱：
  (一)若將系爭建物變賣，應以競標方式為之，而非由上訴人以鑑價之價值加成為之。
  (二)依民法第八百條之規定，二樓以上之取得者，對一樓電梯出入空間仍有通行權存
    在，並不受制於一樓。
  (三)系爭建物按原物分割，並不違反公寓大廈管理條例第四條第二項規定。
  (四)共有人己○○○、丁○○、周永豐雖就系爭建物之基地並無任何所有權，但其所
    分得之建物對基地有法定地上權存在，故於系爭建物改建時，並無反對之理由存
    在。
  (五)上訴人以持分最多為由，主張其所應受分配之利益應受重視，而應分配最佳之標
    的，並無法律上依據，且其所主張之分割方法僅顧及其私益，其非合理之分割方
    法。
  (六)系爭大樓之第四、第五層並非經全體共有人同意區分為數獨立使用單位，而僅係
    同意承租人為經營旅館業之設備，其與分割共有物並無關連性。
  (七)上訴人以商業辦公大樓之使用方法，做為其主張分割方法之基礎，毫無依據。
三、證據：援用第一審所提證據。
    理      由
一、上訴人主張：坐落臺北市○○區○○段二小段四八一、四八二地號上、鋼筋混凝
    土造八層之建物及附屬建物陽台、屋頂突出物、地下層面積共計二九九三點四平
    方公尺，建號三二三七號即門牌號碼臺北市○○○路○段一之一號（下稱系爭建
    物），其應有部分分別如附表一所示。因被上訴人己○○○、丁○○不願共同出
    租系爭建物，致無法共同收益，損失重大，經被上訴人戊○○通知各共有人於八
    十九年九月二十五日協議分割，被上訴人己○○○、丁○○均未到場致無法達成
    協議，爰訴請裁判分割系爭建物，並請求將系爭建物予以變價分割，將變賣所得
    價金按附表一所示權利範圍分配予兩造，如要原物分割，則請求將系爭建物以附
    表二所示之分配方式分配予兩造，並依附表二分別由各分配所有權人補償或受補
    償等語。被上訴人丙○○則以：其不願分割，如要分割，請求原物分割，由其分
    得第一層，另系爭建物頂樓增建部分應依周石阿雪繼承人之應繼分分配；又依公
    寓大廈管理條例第四條第二項規定，房屋應與土地一併分割、變賣等語，資為抗
    辯。被上訴人己○○○、丁○○則以：目前景氣低迷，變價分割對兩造均不利，
    仍以原物分割較為適當，其等願分配得系爭建物之第一、二層及頂樓增建部分，
    如有差價並願找補予其他共有人等語，資為抗辯。被上訴人周永豐則稱：若大家
    均同意之分割方案，其無意見，公平分配即可等語。
二、按共有物之分割方法，不能協議決定者，法院得因任何共有人之聲請為裁判分割
    ，民法第八百二十四條第二項定有明文。查上訴人主張系爭建物為兩造所共有，
    其應有部分分別如附表一所示，因共有人就系爭建物之收益意見不一，且無法達
    成分割協議乙節，業據提出系爭建物登記謄本為證（見原審卷北調字第二五八號
    卷第八－一一頁、本院卷第一六二頁），且為被上訴人所不爭執，堪信為真實，
    是上訴人自得依首揭法條訴請裁判分割。
三、被上訴人雖抗辯依公寓大廈管理條例第四條第二項規定，房屋應與土地一併分割
    ，上訴人僅就系爭建物訴請分割，尚有未合等語，惟公寓大廈管理條例第四條第
    二項之所以規定「專有部分不得與其所屬建築物共用部分之應有部分及其基地所
    有權或地上權之應有部分分離而為移轉或設定負擔」，其立法意旨在於建物為數
    人區分所有之情形，如房屋專有部分與其基地之應有部分分離，將無法正常使用
    ，但依建物登記謄本所示，系爭建物目前尚無區分所有權存在，且若干建物共有
    人如被上訴人己○○○、丁○○就基地並無應有部分，有卷附系爭建物基地之土
    地登記謄本可稽（見原審卷第二二－二七頁），是尚無上開規定之適用。另被上
    訴人抗辯系爭建物頂樓增建部分應由訴外人周石阿雪之繼承人依應繼分分配等語
    ，然查，頂樓增建部分並無獨立之建號，且與主建物共用水電及出入口，業經原
    審及本院至現場履勘屬實，製有勘驗筆錄在卷可佐（見原審卷第六五頁、本院卷
    第九四頁），是系爭建物頂樓違建部分尚難認係獨立於主建物以外之另一建物，
    本於一物一權原則，其所有權之狀態自應與主建物相同，從而，系爭建物（含主
    建物、附屬建物及頂樓增建部分）應以附表一所示各共有人之應有部分為比例進
    行分割。
四、至關於系爭建物之分割方法，上訴人主張系爭建物應予變賣，將變賣所得價金依
    附表一所示權利範圍分配予兩造，如要原物分割，則以附表二所示之分配方式分
    配予兩造，並依附表二分別由各分配所有權人補償或受補償金等語。被上訴人丙
    ○○則主張原物分割，由其分得第一層；被上訴人己○○○、丁○○則主張原物
    分割，由其等分得第一層、第二層暨頂樓增建部分，如有差價並願找補；被上訴
    人周永豐則無意見。經查：
  (一)按「裁判上定共有物分割之方法時，分配原物與變賣之而分配價金，孰為適當，
    法院本有自由裁量之權，不受任何共有人主張之拘束」、「共有人因共有物分割
    之方法不能協議決定，而提起請求分割共有物之訴，應由法院依民法第八百二十
    四條命為適當之分配，不受任何共有人主張之拘束，即不得以原告所主張分割方
    法之不當，遽為駁回分割共有物之訴之判決」，最高法院二十九年上字第一七九
    二號、四十九年台上字第二五六九號著有判例。。
  (二)按共有物分割之方法，須先就原物分配，於原物分配有困難時，則予變賣，以價
    金分配於各共有人。而就原物分配時，如發見共有人中有不能按其應有部分受分
    配者，亦得以金錢補償之，並非定出於變賣之一途（最高法院五十一年台上字第
    二七一號判例參照），是裁判分割共有物，除原物分割有困難，否則應以原物分
    割為優先，變價分割次之。徵諸目前一棟建物常有多個區分所有權存在為常態，
    則系爭建物並非不得進行原物分割；且目前房地產景氣低迷，若變賣系爭建物以
    價金分配於各共有人，未必有利於共有人，況系爭建物之基地並未一併出售，變
    賣後之系爭建物買受人則將處於隨時遭請求拆屋還地之不安狀態，更降低購買意
    願。又縱能出售，價格亦不理想，兩造均蒙其害。是本件仍應以原物分割為宜，
    上訴人請求以變價分割為優先，其願按原審鑑價加一成承買云云，自非有據。
  (三)次按民法第八百二十四條第三項規定「以原物為分配時，如共有人中有不能按其
    應有部分受分配者，得以金錢補償之」，係指共有人已就原物受分配，但其受分
    配部分較其應有部分計算者為少之情形而言，若將原物全部分配予共有人中之一
    人或數人，而對其餘共有人全不予分配，僅以金錢補償者，則非裁判分割之方法
    。此觀同條第二項第一款規定「以原物分配於各共有人」而自明（最高法院六十
    二年台上字第二五七五號判例參照）。是以，本件就系爭建物進行原物分割時，
    應將系爭建物區分為七份，由七位共有人各取得一份，如有受分配部分較其應有
    部分計算為少者，再以金錢補償，尚難令任一共有人未受原物之分配，而僅以金
    錢補償之，是上訴人主張：如要原物分割，則以附表二所示之分配方式分配予兩
    造，並依附表二分別由各分配所有權人補償或受補償云云，尚非有據。
  (四)查系爭建物包括主建物第一層至第八層及騎樓，附屬建物陽台、屋頂突出物及地
    下層，及屋頂增建，其各個鑑定價格及面積分別如附表三所示，有建物登記謄本
    為證，復經中國不動產鑑定中心鑑定屬實，製有鑑定報告書、鑑定研究補充報告
    書在卷可參（見原審北調字卷第二五八號第八－一一頁及原審外放證物袋），從
    而，系爭建物總價加總為新台幣（下同）四千六百三十七萬零五十九元（鑑定報
    告書計為四千五百八十二萬九千九百七十九元雖有錯誤，但係於加總各樓層、騎
    樓、附屬建物、增建部分價值時發生計算錯誤，尚不致影響其計算建物各部分價
    格之正確性，且兩造亦對鑑定結果無意見），乘以各共有人就系爭建物之應有部
    分後，各共有人權利現值分別如附表一所示，此即各共有人分割後應取得相當於
    該等價值之權利。次查，參酌附圖即該鑑定報告書所附系爭建物平面圖，及：(1)
    基於建物使用之完整性，主建物第一層、騎樓應分歸同一人為宜，主建物第八層
    、屋頂突出物、屋頂增建亦宜分歸予同一人；(2)如附圖所示，附屬建物中之陽台
    五十三點二九坪係分散在第二層至第八層，其中第二、三層各有陽台十二點零一
    平方公尺約三點六二坪，第四至八層各有陽台三十點四三平方公尺約九點二一坪
    ，而各樓層之陽台亦應歸分得該樓層之人所有。(3)被上訴人戊○○陳稱：願提供
    一樓供二樓以上之所有人使用（見本院卷(二)第三九頁）。(4)被上訴人丙○○陳稱
    ：不論採何種方案，丙○○都係分得五樓，我同意採原審分割方案（見本院卷(二)
    第三九頁）。(5)被上訴人乙○○陳稱：如不得已的話，我請求六樓與八樓對換，
    因系爭建物頂樓之貨櫃屋及佛堂是我的（見本院卷(一)第九四頁）等情狀。爰將系
    爭建物分為如附表四編號一至七所示之七份，各份價值亦如附表四所示。又系爭
    建物非公寓大廈，無公寓大廈管理條例之適用。上訴人主張：分層分割有違公寓
    大廈管理條例之適用及違反商業大樓用途云云，尚非可採。其次，將附表一各共
    有人權利現值與附表四各份價值相互比對後，本院認應將系爭建物分配如附表四
    所示始較公允，各共有人取得各自受分配部分之所有權，並計算各共有人權利現
    值與受分配部分價值之差額如附表四所示，以為共有人相互找補之依據，由該數
    據可知分配後，己○○○應補償戊○○二百零二萬四千九百七十五元；丙○○應
    補償戊○○二百一十二萬八千七百四十五元；乙○○應補償戊○○二百五十六萬
    零六百零六元、補償甲○○十七萬四千八百二十九元；周永豐應補償甲○○四百
    十八萬九千六百三十六元；丁○○應補償甲○○四百二十三萬五千七百五十六元
    。上訴人主張：系爭建物之一、二樓及地下室應分配予上訴人云云，並不足採。
五、綜上，上訴人主張分割方法以：將系爭建物予以變賣，將價金依應有部分分配予
    共有人全體，或依附表二所示之分配方式分配予兩造，並依附表二分別由各分配
    所有權人補償或受補償云云，尚有未洽。惟上訴人指摘原判決分割方法不當，求
    予廢棄，為有理由，爰判決如主文第二、三項所示。
六、本件事證已臻明確，兩造其餘攻擊防禦方法，核與判決結果已不生任何影響，不
    再贅述，併此敘明。
七、據上論結，本件上訴為有理由，爰判決如主文。
中　　　華　　　民　　　國　　九十三　　年　　　一　　　月　 　十三　 　日
                              民事第四庭
　　　　　　　　　　　　　　　　　審判長法　官　林　敬　修
　　　　　　　　　　　　　　　　　　　　法　官　藍　文　祥
　　　　　　　　　　　　　　　　　　　　法　官　劉　勝　吉
正本係照原本作成。
如不服本判決，應於收受送達後二十日內向本院提出上訴書狀，其未表明上訴理由者
，應於提出上訴後二十日內向本院補提理由書狀（均須按他造當事人之人數附繕本）
上訴時應提出委任律師或具有律師資格之人之委任狀；委任有律師資格者，另應附具
律師資格證書及釋明委任人與受任人有民事訴訟法第四百六十六條之一第一項但書或
第二項（詳附註）所定關係之釋明文書影本。
中　　　華　　　民　　　國　　九十三　　年　　　一　　　月　　十六　　　日
　　　　　　　　　　　　　　　　　　　　書記官　李　翠　齡
附註：
民事訴訟法第四百六十六條之一（第一項、第二項）：
對於第二審判決上訴，上訴人應委任律師為訴訟代理人。但上訴人或其他法定代理人
具有律師資格者，不在此限。
上訴人之配偶、三親等內之血親、二親等內之姻親，或上訴人為法人、中央或地方機
關時，其所屬專任人員具有律師資格並經法院認為適當者，亦得為第三審訴訟代理人
。
附表一
┌───┬────┬────────┬────────┬────────┐
│共有人│權利範圍│ 說         明  │  系爭建物總價  │ 共有人權利現值 │
│      │        │                │   （新台幣）   │                │
├───┼────┼────────┼────────┼────────┤
│乙○○│ 12/180 │                │                │0000000         │
├───┼────┼────────┤                ├────────┤
│丙○○│ 12/180 │                │                │0000000         │
├───┼────┼────────┤                ├────────┤
│林周玉│ 12/180 │                │                │0000000         │
│秀    │        │                │                │                │
├───┼────┼────────┤                ├────────┤
│甲○○│ 72/180 │含承當周志輝部分│                │00000000        │
├───┼────┼────────┤   46,370,059   ├────────┤
│戊○○│ 64/180 │此三人公同共有1/│                │00000000        │
├───┼────┤60，是各自取得1/│                ├────────┤
│丁○○│  4/180 │180，加上原有應 │                │0000000         │
├───┼────┤有部分，得上列之│                ├────────┤
│周永豐│  4/180 │權利範圍。      │                │0000000         │
└───┴────┴────────┴────────┴────────┘
~Z2G2FK;          附表三
┌────────┬────────┬────────┬────────┐
│    建物部分    │    面    積    │    面    積    │    鑑定價格    │
│                │  （平方公尺）  │     （坪）     │   （新台幣）   │
│                │                │                │                │
├───┬────┼────────┼────────┼────────┤
│      │ 第一層 │  306.42        │     92.69      │0000000         │
│      ├────┼────────┼────────┼────────┤
│      │ 第二層 │  366.46        │    110.25      │0000000         │
│      ├────┼────────┼────────┼────────┤
│      │ 第三層 │  366.46        │    110.25      │0000000         │
│主建物├────┼────────┼────────┼────────┤
│      │ 第四層 │  381.16        │    115.3       │0000000         │
│      ├────┼────────┼────────┼────────┤
│      │ 第五層 │  381.16        │    115.3       │0000000         │
│      ├────┼────────┼────────┼────────┤
│      │ 第六層 │  381.16        │    115.3       │0000000         │
│      ├────┼────────┼────────┼────────┤
│      │ 第七層 │  381.16        │    115.3       │0000000         │
│      ├────┼────────┼────────┼────────┤
│      │ 第八層 │  381.16        │    115.3       │0000000         │
│      ├────┼────────┼────────┼────────┤
│      │ 騎  樓 │   51.9         │     15.7       │540080          │
├───┼────┼────────┼────────┼────────┤
│      │ 地下層 │  311.85        │     94.33      │0000000         │
│附屬建├────┼────────┼────────┼────────┤
│物    │屋頂突出│                │                │                │
│      │物      │   68.28        │     20.65      │532770          │
│      ├────┼────────┼────────┼────────┤
│      │  陽台  │  176.17        │     53.29      │916588          │
├───┼────┼────────┼────────┼────────┤
│增建物│屋頂增建│    9.2         │      2.78      │27800           │
└───┴────┴────────┴────────┴────────┘
~G2;附表四
 ┌──┬────┬─────────┬────┬────┬───────┐
 │編號│內   容 │  各部分價值      │各份價值│受分配人│  權利現值    │
 │    │        │                  │        │        │  受分配價值  │
 │    │        │                  │        │        │  差額        │
 ├──┼────┼─────────┼────┼────┼───────┤
 │    │第一層  │0000000           │        │        │              │
 │    ├────┼─────────┤        │        │              │
 │ １ │騎樓    │540080            │0000000 │ 戊○○ │-0000000      │
 │    ├────┼─────────┤        │        │              │
 │    │地下層  │0000000           │        │        │              │
 ├──┼────┼─────────┼────┼────┼───────┤
 │    │第二層  │0000000           │        │        │              │
 │    ├────┼─────────┤        │        │              │
 │    │第二層陽│62264（計算式：第 │0000000 │        │              │
 │    │台      │二層陽台3.62坪x每 │        │        │              │
 │    │        │坪價格17200＝62264│        │        │              │
 │    │        │）                │        │        │-0000000      │
 │ ２ ├────┼─────────┼────┤ 甲○○ │（含承當周志輝│
 │    │第三層  │0000000           │        │        │0000000）     │
 │    ├────┼─────────┤        │        │              │
 │    │第三層陽│62264（計算式：第 │0000000 │        │              │
 │    │台      │三層陽台3.62坪x每 │        │        │              │
 │    │        │坪價格17200＝62264│        │        │              │
 │    │        │）                │        │        │              │
 ├──┼────┼─────────┼────┼────┼───────┤
 │    │第四層  │0000000           │        │        │              │
 │    ├────┼─────────┤        │        │              │
 │ ３ │第四層陽│158412（計算式：第│0000000 │己○○○│0000000       │
 │    │台      │四層陽台9.21坪x每 │        │        │              │
 │    │        │坪價格17200＝15841│        │        │              │
 │    │        │2）               │        │        │              │
 ├──┼────┼─────────┼────┼────┼───────┤
 │    │第五層  │0000000           │        │        │              │
 │    ├────┼─────────┤        │        │              │
 │ ４ │第五層陽│158412（計算式：第│0000000 │ 丙○○ │0000000       │
 │    │台      │五層陽台9.21坪x每 │        │        │              │
 │    │        │坪價格17200＝15841│        │        │              │
 │    │        │2）               │        │        │              │
 ├──┼────┼─────────┼────┼────┼───────┤
 │    │第六層  │0000000           │        │        │              │
 │    ├────┼─────────┤        │        │              │
 │ ５ │第六層陽│158412（計算式：第│0000000 │ 周永豐 │0000000       │
 │    │台      │六層陽台9.21坪x每 │        │        │              │
 │    │        │坪價格17200＝15841│        │        │              │
 │    │        │2）               │        │        │              │
 ├──┼────┼─────────┼────┼────┼───────┤
 │    │第七層  │0000000           │        │        │              │
 │    ├────┼─────────┤        │        │              │
 │ ６ │第七層陽│158412（計算式：第│0000000 │ 丁○○ │0000000       │
 │    │台      │七層陽台9.21坪x每 │        │        │              │
 │    │        │坪價格17200＝15841│        │        │              │
 │    │        │2）               │        │        │              │
 ├──┼────┼─────────┼────┼────┼───────┤
 │    │第八層  │0000000           │        │        │              │
 │    ├────┼─────────┤        │        │              │
 │    │第八層陽│158412（計算式：第│        │        │              │
 │    │台      │八層陽台9.21坪x每 │        │        │              │
 │ ７ │        │坪價格17200＝15841│        │        │              │
 │    │        │2）               │0000000 │ 乙○○ │0000000       │
 │    ├────┼─────────┤        │        │              │
 │    │屋頂突出│532770            │        │        │              │
 │    │物      │                  │        │        │              │
 │    ├────┼─────────┤        │        │              │
 │    │屋頂增建│27800             │        │        │              │
 └──┴────┴─────────┴────┴────┴───────┘
